【裁判字號】    99,聲,4234
【裁判日期】    991231
【裁判案由】    聲請停止羈押
【裁判全文】
臺灣桃園地方法院刑事裁定              99年度聲字第4234號
聲  請  人  
即  被  告  王耀穎
選任辯護人  林詮勝律師
上列被告因違反台灣地區與大陸地區人民關係條例等案件，聲請
具保停止羈押，本院裁定如下：
    主  文 
聲請駁回。
    理  由
一、本件被告王耀穎因違反台灣地區與大陸地區人民關係條例等
    案件，前經本院認為有刑事訴訟法第101 條第1 項第2 款之
    情形，且有羈押之必要，於民國99年10月20日起執行羈押，
    並禁止接見通信在案。
二、聲請意旨略以：被告以報紙應徵方式進入「東風」應召站擔
    任馬伕，但只與「裕哥」1 人接洽工作事宜，而「東風」應
    召站全以臺灣籍女子應召賣淫，與「088 」應召站無關，亦
    與本案並無關聯，又被告與「裕哥」純屬僱傭關係，也不知
    「裕哥」之真實姓名、年籍及住址，被告於99年6 月後即未
    再擔任馬伕，且「裕哥」使用之電話每月皆會更新，被告已
    羈押4 月餘，無法再聯繫「裕哥」，而檢警單位並未就「裕
    哥」所涉犯嫌對被告進行訊問。且依同為馬伕之共同被告林
    金龍供述其都是跟應召站機房人員綽號「阿泰」之人聯絡，
    應召站聯繫司機都是用無顯示號碼之電話等情，足佐應召站
    聯繫馬伕之人並不會以真實姓名稱呼，而被告既以行動電話
    與「裕哥」聯繫，所使用之2 支行動電話既經扣案，檢警單
    位未能循線查緝，況被告對於所涉案情均據實供述，並無勾
    串共犯或證人之情形，且家中父母年邁，上有大陸配偶及幼
    子需賴以為生，爰聲請具保停止羈押等語。
三、按羈押被告之目的，其本質在於確保訴訟程序得以順利進行
    ，或為確保證據之存在與真實、或為確保嗣後刑罰之執行，
    而對被告所實施剝奪其人身自由之強制處分。被告有無羈押
    之必要，法院僅須審查被告犯罪嫌疑是否重大、有無羈押原
    因、以及有無賴羈押以保全偵審或執行之必要，由法院就具
    體個案情節予以斟酌決定，如就客觀情事觀察，法院許可羈
    押之裁定或延長羈押之裁定，在目的與手段間之衡量並無明
    顯違反比例原則情形，即無違法或不當可言。另執行羈押後
    有無繼續之必要，仍許由法院斟酌訴訟進行程度及其他一切
    情事而為認定（最高法院46年度台抗字第6 號判例參照）。
    查本件被告王耀穎涉犯刑法第231 條第1 項意圖營利使人為
    性交罪、台灣地區與大陸地區人民關係條例第79條第2 項之
    意圖營利使大陸地區人民非法進入台灣罪，被告固坦承為應
    召站司機，負責搭載女子從事性交易，然矢口否認有何意圖
    營利使大陸地區人民非法進入台灣，並辯稱：一開始伊是介
    紹盧坤杉向袁健笙之兄袁俊笙買包包，中間他們講些什麼，
    伊不知道，後來才知道他們在辦結婚的事云云，惟證人袁健
    笙於本院審理時之證述與被告王耀穎上開之陳述不符，且多
    所迴護，另證人盧坤杉於本院審理時之證述亦附合被告之陳
    述，但與證人袁健笙證述之情節，有所扞格，復觀以卷附之
    通訊監察譯文顯示，被告王耀穎與桃園專勤隊之公務員詹雲
    開曾有電話聯繫，請託查詢大陸女子相關資料，被告王耀穎
    亦不否認有意透過關係讓大陸女子早日離開收容所，若成功
    會給紅包等情，顯見被告王耀穎於犯罪集團中擔任之角色，
    並非單純，有事實足認有串證之虞。辯護人以被告與「裕哥
    」純屬僱傭關係，也不知「裕哥」之真實姓名、年籍及住址
    ，且被告已羈押4 月餘，無法再聯繫「裕哥」，無勾串之虞
    云云，乃屬其片面之主張，並非可採。本院審酌命被告具保
    、責付或限制住居等侵害較小之手段，均不足以確保後續審
    判程序及刑罰執行之順利進行，認仍有羈押及禁止接見通信
    之必要性存在。此外，本案又核無刑事訴訟法第114 條各款
    所定不得駁回具保聲請停止羈押之情形，自難認有法定停止
    羈押之事由存在，而認得以具保停止羈押之方式使原羈押原
    因消滅。至聲請意旨所述家中父母年邁，上有大陸配偶及幼
    子需賴以為生云云，洵與羈押原因是否存在無涉。綜上，本
    件被告羈押之原因依然存在，仍有繼續羈押之必要，被告及
    辯護人徒以前揭情詞，聲請具保停止羈押，礙難准許，本件
    聲請應予駁回。
中    華    民    國    99    年    12    月    31    日
                  刑事第一庭  審判長法  官  曾家貽

                                    法  官  林虹翔

                                    法  官  張瓊華
以上正本證明與原本無異。
如不服本裁定，應於送達後5 日內，向本院提出抗告狀。
                                    書記官  陳孟君

中    華    民    國   100    年    1     月    4     日

司法院資訊處製作；財團法人民間司法改革基金會備份。
